【裁判字號】    99,交抗,463
【裁判日期】    990601
【裁判案由】    聲明異議
【裁判全文】
臺灣高等法院臺中分院刑事裁定         99年度交抗字第463號
抗  告  人
即受處分人  甲○○
上列抗告人因交通聲明異議案件，不服臺灣臺中地方法院民國99
年4月29日99年度交聲字第1765號裁定提起抗告，本院裁定如下
：
    主  文
抗告駁回。
    理  由
一、抗告意旨如附件抗告狀影本內容所載（如附件）。
二、原裁定意旨如附件裁定書內容所載（如附件）。
三、按汽車駕駛人，駕駛汽車經測試檢定有酒精濃度超過規定標
    準之情形者，處新臺幣（以下同）一萬五千元以上六萬元以
    下罰鍰，並當場移置保管其車輛及吊扣其駕駛執照一年，道
    路交通管理處罰條例第35條第1項第1款定有明文。而所謂酒
    精濃度超過規定之標準者，依道路交通安全規則第114條第2
    款之規定，係指汽車駕駛人飲用酒類或其他類似物後其吐氣
    所含酒精濃度超過每公升0.25毫克或血液中酒精濃度超過0.
    05%以上者。次按汽車駕駛人，因違反本條例及道路交通安
    全規則之規定，受吊銷駕駛執照處分時，吊銷其持有各級車
    類之駕駛執照，道路交通管理處罰條例第68條定有明文。此
    規定係於民國94年12月14日修正公布，並於95年3月1日施行
    ，而修正前之道路交通管理處罰條例第68條則係規定「汽車
    駕駛人，因違反本條例及道路交通安全規則之規定，受吊扣
    或吊銷駕駛執照處分時，吊扣或吊銷其持有各級車類之駕駛
    執照」，觀其修法意旨，係以「原條文將違規駕駛人所持有
    之各級車類駕駛執照一併吊扣或吊銷，失之過酷，影響人民
    工作及生活甚鉅」為由，而刪除吊扣駕駛人駕駛執照時，「
    吊扣其持有各級車輛駕駛執照」之規定，是依現行道路交通
    管理處罰條例，已無得吊扣駕駛人所持有他級駕駛執照之依
    據存在，從而，於為吊扣駕駛人駕駛執照之處分時，自僅得
    「吊扣駕駛人違規時所駕駛該級車類之駕駛執照」，以限制
    其繼續駕駛該級車類行駛道路之權利。而僅於受「吊銷」駕
    駛執照處分時，始吊銷其持有各級車類之駕駛執照，而限縮
    修正前條文之適用範圍。是依上開規定，受「吊銷」駕照處
    分者，仍維持吊銷其持有各級車類之駕駛執照，要無裁量餘
    地。
四、經查：
  (一)本件抗告人即受處分人甲○○（下稱抗告人）於民國（以下
    同）99年3月27日凌晨1時1分許，駕駛車牌號碼6922-HA號自
    用一般小客車，在臺中市○○○路與向心路口，因「酒後駕
    車拒絕酒測」之違規，經臺中市警察局第四分局依違反道路
    交通管理處罰條例第35條第4項舉發。原處分機關即交通部
    公路總局臺中區監理所臺中市監理站遂於99年4月12日以裁
    監稽違字第裁61-GF0000000號裁決書處罰鍰六萬元，吊銷駕
    駛執照，三年內禁考；逾期則依裁決書處罰主文規定裁處，
    此有舉發違反道GF0000000路交通管理事件中市警交字號通
    知單、交通部公路總局違反道路交通管理事件裁監稽違字第
    裁61-GF0000000號裁決書等各一份（原審卷第3、4頁）附卷
    可稽，是抗告人違反同條例第35條第1項第1款之違規事實，
    堪予認定。
  (二)又本件上開違規，依道路交通管理處罰條例第35條第4項、
    第68條之規定，其法律效果為「吊銷」各級車類之駕駛執照
    ，並非如「吊扣」僅吊扣其違法或違規當時所駕駛車輛之駕
    駛執照，此乃法律特別規定違規人受吊銷駕駛執照處分時之
    法律效果，原處分機關尚無裁量權限予以限縮，不可不辨。
    是依據上開說明，抗告人對於原處分機關「吊銷」其聯結車
    之駕駛執照之處分不服而為聲明異議，原審法院駁回抗告人
    之聲明異議，經核於法並無不合。是抗告人其抗告意旨所辯
    ，於法難認有據，應予駁回。
五、據上論斷，應依道路交通案件處理辦法第25條、第26條，刑
    事訴訟法第412條，裁定如主文。
中    華    民    國    99    年    6     月    1     日
            刑事第三庭    審判長法  官  王  增  瑜
                                法  官  吳  進  發
                                法  官  梁  堯  銘
以上正本證明與原本無異。
不得再抗告。
                                書記官  陳  玫  伶
中    華    民    國    99    年    6     月    1     日

司法院資訊處製作；財團法人民間司法改革基金會備份。
